【裁判字號】    99,交簡上,206
【裁判日期】    991026
【裁判案由】    妨害公務
【裁判全文】
臺灣板橋地方法院刑事判決           99年度交簡上字第206號
上  訴  人
即  被  告  甲○○
上列上訴人即被告因妨害公務案件，不服本院99年度交簡字第33
74號中華民國99年7 月2 日所為之第一審簡易判決（聲請簡易判
決處刑案號：99年度速偵字第3543號），提起上訴，本院管轄第
二審之合議庭判決如下：
    主  文
上訴駁回。
    事實及理由
一、本案經本院管轄第二審之合議庭審理結果，認原審以被告甲
    ○○犯刑法第185 條之3 服用酒類不能安全駕駛動力交通工
    具而駕駛罪、同法第135 條第1 項之對於公務員依法執行職
    務時施強暴罪及同法第140 條第1 項前段之於公務員依法執
    行職務時當場侮辱罪，分別判處罰金新臺幣90,000元、有期
    徒刑2 月、拘役30日，並諭知罰金部分易服勞役之折算標準
    及有期徒刑、拘役部分易科罰金之折算標準，均為以新臺幣
    1,000 元折算1 日，其認事用法及量刑均無不當，應予維持
    ，並引用第一審判決書記載之事實、證據及理由（詳如附件
    ）。
二、被告上訴意旨略以：由於伊年紀已步入中年，加上失業、失
    婚，還有1 個就學中之18歲女兒要養，一切皆因經濟壓力所
    致，48歲之中年人，實在無法找到合適之工作，貪杯實在不
    對，在酒精作祟下，已未清醒狀態，而犯下妨害公務罪，乃
    無心之過，伊在清醒之後，也分別跟二位員警道歉，虛心求
    教，懇請鈞院審酌伊無前科，又因經濟壓力過大始犯下過錯
    ，給與伊重新做人之機會，不要讓伊在女兒面前抬不起頭來
    云云。查被告於本院審理時對於其所犯酒醉駕車、妨害公務
    及侮辱公務員等犯行均坦承不諱，而原審審酌被告明知酒精
    成分對人之意識能力具有不良影響，酒後駕車對一般往來之
    公眾及駕駛人自身皆具有高度危險性，既漠視自己安危，尤
    罔顧公眾安全，於服用酒類，酒後呼氣酒精濃度高達每公升
    1.03毫克，已處於不能安全駕駛動力交通工具之狀態，仍騎
    乘輕機車行駛於道路上，對交通安全所生之危害非輕，又被
    告經警查獲後，對於依法執行公務之警員竟以穢語辱罵並施
    暴，公然挑戰公權力，無視國家法治，對公務員值勤威信造
    成相當危害，本應從重量刑，惟參酌被告係因一時酒後失慮
    之犯罪動機、目的、手段、所生危害，及被告犯罪後坦承犯
    行深具悔意等一切情狀，所為量刑並無不當，是被告提起上
    訴，為無理由，應予駁回。
據上論結，應依刑事訴訟法第455 條之1 第1 項、第3 項、第36
8 條、第373 條，判決如主文。
本案經檢察官吳孟竹到庭執行職務。
中    華    民    國    99    年    10    月    26    日
                  刑事第六庭審判長法  官  戴嘉清
                                  法  官  林晏鵬
                                  法  官  王瑜玲
以上正本證明與原本無異
不得上訴。
                                  書記官  謝嘉玲
中    華    民    國    99    年    10    月    28    日

司法院資訊處製作；財團法人民間司法改革基金會備份。
